【裁判字號】    95,易,249
【裁判日期】    950630
【裁判案由】    竊盜等
【裁判全文】
臺灣雲林地方法院刑事判決               95年度易字第249號
公  訴  人  臺灣雲林地方法院檢察署檢察官
被      告  丁○○
            戊○○
上  一  人
指定辯護人  本院公設辯護人許俊雄
上列被告等因竊盜等案件，經檢察官提起公訴（95年度偵字第
2004號），被告2 人於準備程序進行中就被訴事實均為有罪之陳
述，本院合議庭裁定進行簡式審判程序，判決如下：
    主  文
丁○○故買贓物，處有期徒刑伍月。又共同攜帶兇器竊盜，處有
期徒刑捌月。應執行有期徒刑壹年。
戊○○共同攜帶兇器竊盜，累犯，處有期徒刑拾月。
    事  實
一、丁○○明知住雲林縣大埤鄉之某真實姓名年籍不詳綽號「阿
    南」之成年男子所持有之車牌號碼PP8 －259 號重型機車係
    來路不明之贓物（該輛機車為丙○○所有，於民國94年7 月
    13日在彰化縣埤頭鄉○○村○○○路316- 1號前失竊），竟
    仍基於故買贓物之犯意，於94年7 月13日至同年年底間某日
    ，在雲林縣崙背鄉某處，以新臺幣（下同）5 千元之價格，
    向「阿南」故買之。嗣因另涉竊盜案為警查獲，經警於95年
    4 月9 日下午2 時30分許，在其位於雲林縣褒忠鄉馬鳴村勝
    平20號之住處旁查獲上開機車，始悉上情。
二、戊○○前因竊盜案件，經法院判處有期徒刑1 年6 月，於94
    年1 月14日縮刑期滿執行完畢。竟仍不知悔改，經丁○○之
    提議，而與丁○○共同基於意圖為自己不法所有之犯意聯絡
    ，於95年4 月8 日晚上7 時30分許，由戊○○騎乘車號不詳
    之機車搭載丁○○，在雲林縣麥寮鄉○○村○○路52號前，
    以由丁○○持其所有客觀上足以對人生命、身體、安全構成
    威脅，可作為兇器使用之六角扳手1 支（未據扣案）下手行
    竊，戊○○在旁把風之方式，共同竊取甲○○所有，車牌號
    碼MTT- 047號（起訴書誤載為MTT-407 號）之重型機車1 輛
    ，得手後由丁○○騎乘該竊得之機車離去，丁○○並將該車
    車牌拆下丟棄在雲林縣褒忠鄉與東勢鄉間東西向快速道路下
    之溝渠，再將其友人委託待修之車牌號碼NUS- 428號機車之
    車牌暫時懸掛於所竊得之機車上使用。嗣丁○○於同年4 月
    9 日上午9 時許，騎乘其所竊得之上開機車（懸掛NUS-428
    號車牌），行經雲林縣褒忠鄉馬鳴村勝平83號前，為警當場
    查獲而悉上情。
三、案經雲林縣警察局虎尾分局報告臺灣雲林地方法院檢察官偵
    查起訴。
    理  由
一、上揭事實欄一被告丁○○故買贓物之犯罪事實，業據被告丁
    ○○於本院審理時坦承不諱，並有贓物認領保管單、車輛竊
    盜車牌失竊資料個別查詢報表－查詢車牌認可資料各1 紙、
    查證照片6 張（警卷照片編號7 至12）在卷可稽；事實欄二
    之犯罪事實，業據被告丁○○、戊○○於警詢、偵審中供認
    不諱，核與證人即被害人甲○○警詢中之證述相符，並有贓
    物認領保管單、車輛竊盜車牌失竊資料個別查詢報表－查詢
    車牌認可資料、雲林縣警察局車輛尋獲電腦輸入單各1 紙、
    查證照片2 張（警卷照片編號3 、6） 在卷足憑，足認被告
    2 人之自白與事實相符，堪可採信，本件事證明確，被告2
    人犯行均堪認定，應依法論科。
二、按刑法第321 條第1 項第3 款之攜帶兇器竊盜罪，係以行為
    人攜帶兇器竊盜為其加重條件，此所謂兇器，其種類並無限
    制，凡客觀上足對人之生命、身體、安全構成威脅，具有危
    險性之兇器均屬之，且祇須行竊時攜帶此種具有危險性之兇
    器為已足，並不以攜帶之初有行兇之意圖為必要，最高法院
    79年台上字第5253號著有判例可資參照。查被告丁○○與戊
    ○○於事實欄二持以行竊之六角扳手1 支雖未扣案，惟據被
    告丁○○於偵查中之供述：係以磨尖之六角扳手去偷，該六
    角扳手含握把長約12、13公分、是金屬材質等語（見偵卷第
    10頁）；被告戊○○亦供稱：丁○○以六角扳手偷，該扳手
    長約12公分等語（見偵卷第12頁），依該扳手之材質、型態
    ，於客觀上已足對人之生命、身體、安全構成威脅，自應認
    為可作兇器使用。是核被告丁○○就事實欄一所為，係犯刑
    法第349 條第2 項之故買贓物罪；被告丁○○、戊○○就事
    實欄二所為，係犯刑法第321 條第1 項第3 款之攜帶兇器竊
    盜罪。被告2 人就事實欄二之加重竊盜犯行，有犯意聯絡及
    行為分擔，為共同正犯。被告丁○○所犯上開2 罪，犯意各
    別，行為不同，應分論併罰。被告戊○○有如事實欄二所載
    之前案科刑及執行紀錄，有卷附臺灣高等法院被告前案紀錄
    表可按，其受有期徒刑之執行完畢，5 年以內再犯有期徒刑
    以上之罪，為累犯，應依刑法第47條之規定，加重其刑。爰
    審酌被告丁○○故買贓物之行為除造成財產犯罪追緝困難外
    ，更因便利盜者銷贓，而間接助長竊盜風氣，危害社會秩序
    匪淺，及其年紀尚輕，不思以正當途徑獲取財物，隨意竊取
    他人財物，造成他人財產上之損害；被告戊○○素行不佳，
    已有2 次竊盜前科，仍不思悔改，再為本件竊盜犯行，及被
    告2 人犯後均坦承犯行、其所竊得機車之價值、丁○○教育
    程度為國中畢業、戊○○教育程度為國中肄業等一切情狀，
    分別量處如主文所示之刑，並定被告丁○○應執行之刑。被
    告2 人於事實欄二所使用之六角扳手1 支，雖係被告丁○○
    所有供本件犯罪所用之物，惟該六角板手於使用後已將之丟
    棄在麥寮的大水溝，業據被告丁○○供明在卷（本院卷第33
    頁），應認已滅失而不存在，爰不予宣告沒收。至起訴檢察
    官以被告戊○○有多次竊前科，已因加重竊盜罪經法院判處
    有期徒刑1 年6 月，未收矯治成效，再犯本件加重竊盜犯行
    ，其惡性非輕而具體求處有期徒刑2 年，並認應依竊盜犯贓
    物犯保安處分條例第3 條第1 項第1 款宣告強制工作，以矯
    惡習，惟本院審酌被告戊○○犯後坦承犯行，態度尚稱良好
    ，於本院審理時已表示悔過之意，且本件竊盜係由被告丁○
    ○提議及下手行竊，被告戊○○在旁把風，其惡性尚非重大
    ，其所竊得之機車1 輛已由被害人領回等情，認檢察官上開
    求刑略嫌過重；又被告戊○○前雖有2 次竊盜前科，經本院
    以91年度虎簡字第188 號、92年度少連易字第6 號分別判處
    有罪確定，惟該2 次竊盜案件，均係於91年間所犯，犯罪時
    間自91年6 月24日至同年10月14日止，有被告戊○○前開案
    號之判決書各1 份在卷可參，其前後犯罪之期間未及4 個月
    ，再者，被告戊○○於94年1 月15日出監後，於95年4 月8
    日因被告丁○○之提議始參與本件竊盜犯行，距其出監之時
    間已相隔1 年有餘，距其前次竊盜犯行已3 年餘，而本件遭
    查獲之竊盜案僅1 件，又非被告戊○○起意為之，故尚難認
    定被告戊○○有犯罪之習慣，爰不予宣告於刑之執行前令入
    勞動場所強制工作，併此敘明。
據上論斷，應依刑事訴訟法第273 條之1 第1 項、第299 條第1
項前段，刑法第28條、第349 條第2 項、第321 條第1項 第3 款
、第47條、第51條第5 款，罰金罰鍰提高標準條例第1 條前段，
判決如主文。
本案經檢察官乙○○到庭執行職務。
中    華    民    國    95    年    6     月    30    日
                  刑事第五庭    法  官  王  素  珍
以上正本證明與原本無異。
如不服本判決，應於判決收受後10日內，向本院提出上訴狀（須
附繕本）。
                                書記官  林  怡  君
中    華    民    國    95    年    6     月    30    日
附錄本案論罪科刑法條：
中華民國刑法第349條第2項
搬運、寄藏、故買贓物或為牙保者，處5 年以下有期徒刑、拘役
或科或併科1千元以下罰金。
刑法第321條第1項第3款
犯竊盜罪而有左列情形之一者，處6 月以上、5 年以下有期徒刑
：
  三 攜帶兇器而犯之者。


司法院資訊處製作；財團法人民間司法改革基金會備份。
